【裁判字號】    97,訴,1419
【裁判日期】    971024
【裁判案由】    毒品危害防制條例
【裁判全文】
臺灣基隆地方法院刑事判決              97年度訴字第1419號
公  訴  人  臺灣基隆地方法院檢察署檢察官
被      告  乙○○
上列被告因毒品危害防制條例案件，經檢察官提起公訴（97年度
毒偵字第1978號），被告於準備程序進行中，就被訴事實為有罪
之陳述，經本院合議庭裁定由受命法官獨任進行簡式審判程序，
判決如下：
    主  文
乙○○施用第一級毒品，累犯，處有期徒刑柒月；又施用第二級
毒品，累犯，處有期徒刑肆月，應執行有期徒刑玖月。
    事  實
一、乙○○前因施用第2級毒品案件，先後2次經裁定送觀察、勒
    戒後，均認無繼續施用毒品之傾向，於88年6月25日、88年8
    月25日釋放出所，並由臺灣基隆地方法院檢察署檢察官分別
    於民國88年6月28日及88年8月24日，以88年度偵字第3515號
    、3517號及88年度毒偵字第116 號為不起訴處分確定，並先
    後於88年6月25日及同年8月25日執行完畢釋放。復因三犯施
    用毒品案件，經本院以89年度毒聲字第329號裁定送強制戒
    治，於90年7月1日戒治完畢而釋放，同時經本院以89年度基
    簡字第299號判決處有期徒刑5月確定；又因施用第二級毒品
    案件，經臺灣高等法院以90年度上易字第2819號判決處有期
    徒刑9月確定，上開2 案接續執行，於91年8月31日縮刑期滿
    執行完畢。再因施用第一級毒品案件，經本院以92年度訴字
    第531號判決處有期徒刑10月確定，於94年1月11日執行完畢
    。其後，又因施用第一級、第二級毒品案件，經本院於94年
    6 月27日以94年訴字第208號判決處有期徒刑1年及10月，應
    執行有期徒刑1年8月；復因施用毒品案件，經本院於94年10
    月28日以94年度訴字第849號判決處有期徒刑1年，前開3 罪
    嗣經本院以95年度聲字第99號裁定減刑並合併定刑為有期徒
    刑1年4月確定，於96年7月15日執行完畢（構成累犯）。
二、詎其仍未戒除毒癮，各基於施用第一級毒品海洛因及第二級
    毒品甲基安非他命之犯意，而於下列時間、地點施用毒品：
  (一)97年8月5日中午12時許，在基隆市○○區○○路112巷61之3
    號住處內，以將海洛因置於香煙內點燃吸食煙霧之方式，施
    用第一級毒品海洛因1 次（起訴書誤載施用毒品時間、地點
    業經蒞庭檢察官當庭更正）。
  (二)97年8月7日上午10時許，在上址，以將甲基安非他命置於鋁
    箔紙後，以燒烤產生煙霧而吸食之方式施用第二級毒品甲基
    安非他命1 次（起訴書誤載施用毒品之時間、地點，業據蒞
    庭檢察官當庭更正）。嗣為警於同年8月7日15時45分許，在
    基隆市○○○路118巷3弄10號前盤查，並採其尿液送驗結果
    ，呈海洛因之嗎啡陽性反應及甲基安非他命之陽性反應後，
    始悉上情。
二、案經基隆市政府警察局第一分局報告臺灣基隆地方法院檢察
    署檢察官偵查起訴。
    理  由
一、本件被告所犯者非為死刑、無期徒刑、最輕本刑為3 年以上
    有期徒刑之罪或高等法院管轄第一審案件，其於準備程序進
    行中，先就被訴事實為有罪之陳述，經告知其簡式審判程序
    之旨，並聽取公訴人及被告之意見後，本院依刑事訴訟法第
    273條之1第1 項之規定，裁定由受命法官獨任進行簡式審判
    程序，且依同法第273條之2規定，簡式審判程序之證據調查
    ，不受第159條第1項、第161條之2、第161條之3、第163 條
    之1及第164條至第170條規定之限制，合先敘明。
二、前揭犯罪事實，業據被告於本院準備程序及審理時坦承不諱
    ，又經被告同意，為警查獲後所採集之尿液經送驗後，呈嗎
    啡及甲基安非他命之陽性反應，此有基隆市警察局第一分局
    偵辦毒品案件尿液檢體對照表、台灣尖端先進生技醫藥股份
    有限公司濫用藥物檢驗報告各乙份（見97年度毒偵字第1978
    號卷第5 頁、第24頁）附卷可稽，且參之以酵素免疫分析或
    薄層定性分析等方式為初步篩檢者，檢驗結果雖有相當程度
    偽陽性之可能，然以氣（液）相層析、質譜分析之儀器為交
    叉確認者，檢驗結果出現偽陽性之機率則極低，因而具有公
    信力，核足為對涉嫌人不利之認定；尤以「毒品施用後於尿
    液、血液中可檢出之最大時限，與施用劑量、施用頻率、施
    用方式、施用者飲水量之多寡、個人體質、代謝情況、檢體
    收集時間點及所用檢測方法之靈敏度等因素有關，因個案而
    異。依據Clarke'sIsolat i on Identification of Drugs
    第二版記載，血液中藥物之半衰期（濃度減半所需時間）分
    別為古柯鹼0.7-1.5小時、海洛因3分鐘（其代謝物為嗎啡2-
    3小時）、嗎啡2-3 小時、大麻20-36小時、安非他命12小時
    （當尿液偏酸性時，為4-8小時）、甲基安非他命9小時、Ke
    tamine 2-4小時，而MDMA約8.49小時。一般於尿液中可檢出
    之最大時限，古柯鹼為施用後1-4天、海洛因2-4天、嗎啡2-
    4天、大麻1-10天、安非他命1 -4天、甲基安非他命1-5天、
    MDMA 1-4天、MDA 1-4天、Ketamine2-4天。」此曾經行政院
    衛生署藥物食品檢驗局以92年7 月23日管檢字第0920005609
    號函釋在案，足認被告自白與犯罪事實相符，其犯罪事證明
    確，犯行洵堪認定，應依法論科。
三、查海洛因、甲基安非他命分係毒品危害防制條例第2條第2項
    第1款、第2款所定之第一級、第二級毒品，核被告所為係犯
    毒品危害防制條例第10條第1項、第2項之施用第一級、第二
    級毒品罪。被告持有第一級毒品海洛因及第二級毒品甲基安
    非他命之低度行為，應為施用第一級、第二級毒品之高度行
    為所吸收，不另論罪。被告先後所犯上開2 罪，犯意各別，
    行為互殊，應予分論併罰。又被告有事實欄所示論罪科刑執
    行完畢情形，有臺灣高等法院被告前案紀錄表乙份附卷足憑
    ，其於前案執行完畢後5 年內，故意再犯本件有期徒刑以上
    之罪，均為累犯，各依刑法第47條第1 項加重其刑。爰審酌
    被告曾有施用毒品之前科仍不知戒除，惟犯罪後坦承犯行，
    且所犯之施用毒品犯行乃戕害自己身心健康，並未危及他人
    等一切情狀，分別量處如主文所示之刑，併定其應執行之刑
    。
五、至員警於97年8月7日下午3 時45分在基隆市○○○路118巷3
    弄10號前所查扣之第二級毒品安非他命1 包（毛重0.75公克
    ）係被告於前揭時、地施用第一、二級毒品後，另於同年8
    月7日下午3時30分許，在基隆市○○街附近，以新臺幣3,00
    0 元之代價，向真實姓名年籍不詳綽號「水蛙」之友人所購
    買而非法持有，此據被告於警詢、偵查中供述綦詳。而毒品
    危害防制條例第18條第1 項前段固規定查獲之第一、二級毒
    品，不問屬於犯人與否，均沒收銷燬之，惟該條項所稱「查
    獲之毒品」，係指有罪判決書於事實欄內，已經認定被告有
    罪事實之毒品而言，本件扣案之第二級毒品安非他命1 包，
    非屬認定被告前開施用第一、二級毒品犯行之毒品，已如前
    述，與毒品危害防制條例第18條第1 項前段之規定尚屬有間
    ，爰不予宣告沒收銷燬之。
據上論斷，應依刑事訴訟法第273 條之1 第1 項、第299 條第1
項前段，毒品危害防制條例第10條第1項、第2項，刑法第11 條
前段、第47條第1項、第51條第5款，判決如主文。
本案經檢察官甲○○到庭執行職務。
中    華    民    國    97    年    10    月    24    日
                  刑事第四庭法  官   周霙蘭
以上正本證明與原本無異。
如不服本判決應於收受本判決後10日內向本院提出上訴書狀，其
未敘述上訴理由者，並得於提起上訴後10日內向本院補提理由書
狀（均須按他造當事人之人數附繕本）「切勿逕送上級法院」。
中    華    民    國    97    年    10    月    24    日
                            書記官  呂明龍
附錄本案所犯法條：
毒品危害防制條例第10條：
I施用第一級毒品者，處 6 月以上 5 年以下有期徒刑。
II施用第二級毒品者，處 3 年以下有期徒刑。


司法院資訊處製作；財團法人民間司法改革基金會備份。
